# 陈版主汇兑收益应是进财务费用？

提问人：jjyy11 时间：2010-12-11 21:50:40
A公司从世行取得了日元贷款，贷款主要是用于城市市政工程建设， 2008 年度发生汇兑损失2,000万元，其中1,000万元确认资本化； 2009 年度发生汇兑收益 500 万元，而当年确认资本化的汇兑损益为0.00万元。A公司这样处理的理由是项目利息资本化主要是对于有利息支出部分确认的，对汇况收益直接进入财务费用。请问陈版主，这样处理是否存在问题？是否应将汇兑收益冲减在建工程？

回答人：chenyiwei
你说的背景似乎不清晰。首先该项目是否执行企业的会计准则？从你说的情况看可能是公益性项目。
其次，如果适用企业的会计准则的，则借款费用中的汇兑损益资本化实际上存在一个限制（这一点在IFRS中讲得比较清楚，但中国准则中没有明确提到这一点），即可资本化的汇兑损益仅限于作为利息费用调整因素的那部分。IAS 23第 6 段规定借款费用包括“exchange differences arising from foreign currency borrowings to the extent that they are regarded as an adjustment to interest costs.”
附件供参考。

提问人：jjyy11 时间：2010-12-11 21:50:40
A公司从世行取得了日元贷款，贷款主要是用于城市市政工程建设， 2008 年度发生汇兑损失2,000万元，其中1,000万元确认资本化； 2009 年度发生汇兑收益 500 万元，而当年确认资本化的汇兑损益为0.00万元。A公司这样处理的理由是项目利息资本化主要是对于有利息支出部分确认的，对汇况收益直接进入财务费用。请问陈版主，这样处理是否存在问题？是否应将汇兑收益冲减在建工程？

回答人：chenyiwei
回复 藤椅 jjyy11 的帖子我提供的资料的核心意思是：在借入外币借款的情况下，外币借款可资本化的借款费用不能超过同等条件下的本币借款所发生的可资本化的利息支出。（本币和外币借款的利率是不一样的，而汇率在很大程度上是利率的函数，当然不排除发生短期异常波动的可能性，所以如果外币借款的汇兑损益和利息支出之和超过了同等条件下假设借入本币借款按本币借款利率计算的利息支出，则超过部分不应资本化） 在你举的例子中，首先要明确这些金额是否均针对专门借款；其次按照我上面给出的提示进一步分析。如果你所举的三个金额都是针对专门借款的，则很可能该专门借款的可资本化利息为零。

回答人：chenyiwei
回复 报纸 jjyy11 的帖子专门借款暂时闲置期间的利息收入应冲减在建工程成本。

回答人：chenyiwei
回复 7 楼 jjyy11 的帖子主要是外币的利率水平和本币不同（例如现在美元、日元的利率要低于人民币），所以把贷款本金折算到本币后，借款利率也要使用同等借款条件下的本币借款的市场利率，不能沿用原先外币借款的利率（也就是不能理解为简单的货币折算问题）。不过你这个案例有些特殊，所使用的日元贷款来自世行，具有国际组织贷款或者政府贷款的属性，所以找不到对应的本币贷款（或者也可以找相关的财政贴息贷款，不过估计可能性不大。）

回答人：chenyiwei
回复 9 楼 jjyy11 的帖子世行借款一般是专门用于项目的借款，在会计上按专门借款处理。如果报告期处于利息资本化期间内的，建议将 500 万差额全部冲减在建工程成本。

回答人：chenyiwei
回复 11 楼 海棠 2009 的帖子如果已经进入利息资本化期间的，则闲置期间的利息收入一般冲减在建工程成本；在利息资本化期间之外的，冲减财务费用。

回答人：chenyiwei
回复 13 楼 海棠 2009 的帖子如果没有专户存储，则也就无法单独区分这部分暂时闲置的专门借款所产生的利息。 根据《固定资产贷款管理暂行办法》规定，贷款人应在合同中与借款人约定对借款人相关账户实施监控，必要时可约定专门的贷款发放账户和还款准备金账户。所以通常不应出现核算不清的情况，这本身也不利于对专项贷款的贷后监督。